臺灣高等法院臺中分院刑事判決       100年度上訴字第1426號
上  訴  人
即  被  告  胡伸
上列上訴人即被告因違反毒品危害防制條例案件，不服臺灣彰化
地方法院一００年度訴字第四一五號中華民國一００年六月二日
第一審判決（起訴案號：臺灣彰化地方法院檢察署一００年度毒
偵字第五六四號），提起上訴，本院判決如下：
    主    文
上訴駁回。
    事實及理由
一、本案經本院審理結果，認第一審判決認事用法及量刑均無不
    當，應予維持，並引用第一審判決書記載之事實、證據及理
    由（如附件）。
二、上訴人即被告胡伸（以下稱被告）並未於本院審理期日到
    庭，依據其所提出上訴狀中之上訴理由略以：「被告於一０
    ０年一月二十一日經警持搜索票於其住處進行搜索，但未查
    獲相關毒品及施用工具，嗣後被帶至警局採取尿液，惟該所
    採取之尿液，當時被告並未看到警方有分成四瓶的動作，使
    被告無法相信此四瓶尿液為被告所有，懇請庭上能調閱當時
    警方將尿液分瓶時之錄影帶，以證明該尿液為被告所有。」
    等語，提起上訴，指摘原審判決應查明事實，再為判決。
三、經查：
（一）本件判決書之送達，未獲會晤本人，且已無受領文書之同
      居人或受僱人，無從為合法送達於本人住、居所，因而送
      達人依法於一００年六月十三日為寄存送達。嗣被告於一
      ００年六月二十日之法定上訴期間內提起第二審上訴，程
      序上經核應認本件上訴為合法。
（二）查本案被告之尿液經警於一００年一月二十八日採集後，
      將其尿液檢體送驗，結果呈現嗎啡、可待因陽性反應，確
      認被告有施用第一級毒品之犯行，有彰化縣警察局委託檢
      驗尿液代號與真實姓名對照認證單（見偵查卷第九頁）、
      詮昕科技股份有限公司濫用藥物尿液檢驗報告（見偵查卷
      第八頁）在卷可憑。
（三）次查被告於警詢時已自承：所採集之尿液瓶子是清潔的，
      且由其親自排放，並由警察在其面前封緘在由其捺印，此
      有警詢筆錄附卷可稽（見偵查卷第五頁），且被告於偵查
      及原審審理時均坦認其有於一００年一月十九日上午七時
      許，在其彰化縣北斗鎮○○里○○路三之一號住處，以注
      射方式施用第一級毒品海洛因乙情（見偵查卷第三十一頁
      、原審卷第五十六頁反面），則若事後其所採取之尿液經
      檢驗結果呈現陰性反應，才會令人懷疑其之自承有虛構或
      所送檢驗之尿液同一性有錯誤之情形，然今本件所呈現之
      檢驗結果顯示嗎啡、可待因項目均為陽性（見偵查卷第八
      頁），又被告自警詢、偵查至原審審理時均未曾抗辯警方
      所採取之尿液並非其所有。綜上可知，被告認罪之自白確
      與事實相符。
（四）再查，本院依職權傳喚證人林俊龍即本件被告被查獲涉嫌
      施用毒品犯行時，為其採集尿液之員警到庭作證，其具結
      證稱：「（當時胡伸施用毒品案件是否你所採尿的？）
      對。」、「（你在那裡對他採尿？）舊館派出所。」、「
      （當時總共採幾瓶尿？）當時他排放一次尿，我們用兩瓶
      裝起來。」、「（有無當被告的面封裝、蓋指印？）有。
      」、「（後來是不是又分裝成四瓶，為什麼？）按照規定
      要採四瓶尿，因為他尿液不夠，只好把兩瓶尿液，分裝成
      四瓶。」、「（分裝成四瓶時，有無當著被告的面分裝？
      ）有。」、「（四瓶是否都有當被告的面封緘、蓋指印？
      ）有。」、「（當時分裝成四瓶時有無錄影？）沒有。」
      、「（為什麼不錄影？）只有規定詢問時才要錄影，沒有
      規定採尿時要錄影。」等語明確【見本院卷第三十五頁反
      面至三十六頁】，益見被告辯稱其尿液並未看到警方有分
      成四瓶的動作，使被告無法相信此四瓶尿液為被告所有云
      云，顯係事後畏罪卸責之詞，不足採信。綜上所述，應認
      被告之上訴並無理由，應予駁回。
（五）被告於本院審理期日並未到庭接受審判，惟本件被告業經
      本院為合法傳喚，無正當理由而不到庭，本院爰不待其陳
      述逕行判決，併此敘明。
四、據上論斷，應依刑事訴訟法第三百七十三條、第三百六十八
    條、第三百七十一條，判決如主文。
本案經檢察官劉家芳到庭執行職務。
中    華    民    國   100    年    9     月    15    日
            刑事第三庭    審判長法  官  王  增  瑜
                                法  官  唐  光  義
                                法  官  曾  佩  琦
以上正本證明與原本無異。
如不服本判決應於收受送達後十日內向本院提出上訴書狀，其未
敘述上訴之理由者，並得於提起上訴後十日內向本院補提理由書
（均須按他造當事人之人數附繕本）「切勿逕送上級法院」。
                                書記官  陳  玫  伶
中    華    民    國   100    年    9     月    15    日